臺灣高等法院臺中分院刑事判決
110年度上易字第357號
上  訴  人  
即  被  告  楊雅淳


上列上訴人因妨害自由等案件，不服臺灣臺中地方法院109年度
易字第2852號中華民國110年2月23日第一審判決（起訴案號：臺
灣臺中地方檢察署109年度偵字第15469號），提起上訴，本院判
決如下：
    主  文
上訴駁回。
丙○○緩刑貳年。
    理  由
一、本案經本院審理結果，認第一審判決認事用法及量刑均無不
    當，應予維持，並引用第一審判決書記載之事實、證據及理
    由（如附件）。
二、上訴人即被告丙○○（下稱被告）於本院審理中坦承犯行，
    除緩刑部分外，在本院未提出其他證據及辯解，其上訴無理
    由，應予駁回。
三、又被告前未曾受有期徒刑以上刑之宣告，有臺灣高等法院被
    告前案紀錄表可按，其因一時失慮，偶罹刑典，事後已坦承
    犯行，深具悔意，且已與告訴人甲○○達成和解，並已給付新
    台幣27萬元予告訴人，且告訴人表示不願追究（見原審109
    年度中簡字第71至74頁），足認被告經此刑之宣告後，應知
    警惕而無再犯之虞，本院因認以暫不執行其刑為當，爰均併
    予宣告緩刑2年，用啟自新。
四、據上論斷，應依刑事訴訟法第373條、第368條，刑法第74條
    第1項第1款，判決如主文。
本案經檢察官陳振義聲請簡易判決處刑，檢察官乙○○到庭執行職
務。
中　　華　　民　　國　　110 　年　　5 　　月　　25　　日
            刑事第五庭    審判長法　官  鄭  永  玉
    　　　　　　　　　　　　　　法　官  周  莉  菁
  　　　　　　　　　　　　　　　法　官  卓  進  仕
以上正本證明與原本無異。     
不得上訴。
                                書記官  廖  家  莉
中　　華　　民　　國　　110 　年　　5 　　月　　25　　日

【附件】
臺灣臺中地方法院刑事判決
                                     109年度易字第2852號
聲　請　人　臺灣臺中地方檢察署檢察官
被　　　告　丙○○　女　（民國00年0月0日生）
                    身分證統一編號：Z000000000號
                    住○○市○里區○○街000巷00號
上列被告因妨害自由等案件，經檢察官聲請以簡易判決處刑（10
9 年度偵字第15469 號），本院認不宜以簡易判決處刑，改依通
常程序審理，判決如下：
    主    文
丙○○犯恐嚇危害安全罪，處有期徒刑貳月，如易科罰金，以新
臺幣壹仟元折算壹日。
    犯罪事實
一、丙○○基於恐嚇之犯意，自民國107 年9 月15日起至108 年
    9 月29日止，在網際網路社群平台批踢踢實業坊ptt .cc （
    下稱批踢踢），以其所申辦使用之帳號「yachun28」接續發
    表如附表一所示加害甲○○生命、身體之言論，使甲○○心
    生恐懼，致生危害於安全。
二、案經甲○○訴由臺灣臺中地方檢察署檢察官偵查起訴。
    理    由
壹、證據能力下列認定被告犯罪事實之供述證據，被告於本院審
    理時同意有證據能力（見本院易字卷第23頁、第46頁），復
    經本院審認該等證據之作成並無違法、不當或顯不可信之情
    況，依刑事訴訟法第159 條之5 規定，均有證據能力；又本
    案認定事實引用卷內其餘非供述證據，並無證據證明係公務
    員違背法定程序取得，參酌同法第158 條之4 規定意旨，應
    有證據能力。
貳、實體部分訊據被告固坦承於批踢踢上以帳號「yachun28」留
    言發表附表一所示之言論，惟矢口否認有何恐嚇危害安全犯
    行，辯稱：我的帳號很少與人互動，別人不知道我是誰，且
    告訴人的名字算普遍，我想到告訴人欺負我的事情，就想要
    告訴人能受到報應，我沒有要讓告訴人知道我的想法云云。
    經查：
一、被告於批踢踢上以帳號「yachun28」登入後，發表如附表一
    所示言論之事實，業據被告於偵查中及本院審理時均坦認在
    卷（見偵卷192 頁；本院易字卷第54-55 頁），核與證人即
    告訴人甲○○於偵查中及本院審理時之證述內容相符（見偵卷
    第83-84 頁；本院易字卷第47-51 頁），並有臺中市政府政
    風處108 年12月9 日中市政一字第1080010478號令、臺中市
    政府政風處109 年3 月1 日中市政一字第1090002482號函暨
    函覆108 年第8 次甄審小組及考績委員會會議紀錄及簽呈、
    被告向告訴人道歉之信函、揭露告訴人「甲○○」全名之留言
    整理各1 份在卷可憑（見他字卷第93頁、第113-180 頁、第
    181 頁、第183-184 頁、第211-219 頁），首堪認定。
二、被告於批踢踢上揭露告訴人「甲○○」全名，並以加害生命、
    身體之留言而使告訴人心生畏懼等情，經證人即告訴人甲○○
    於偵查中及本院審理時到庭證稱：我跟被告是臺中市政府政
    風處的前同事，108 年10月時因為被告開始在批踢踢上罵另
    外一位同事童鍾幼，該名同事就不開心，後來發現被告在批
    踢踢平台上已經罵我很久了，一開始童鍾幼只有截圖給我看
    部份的內容，後來其它同事陸續把她所有發文的內容都找出
    來，就發現蠻多的而且情形很嚴重，因為我當時是懷孕，肚
    子蠻大的行動不是很方便，我跟被告之前在同一間大辦公室
    ，被告距離我沒有很遠，大概只有10幾公尺的距離而已，所
    以我其實是真的蠻害怕的，因為被告的發文裡面有一些比如
    是要殺死我或者是打我，同事還跟我說要準備一些雨傘放在
    椅子的後面，我身邊的同事都知道我那段時間非常緊張，就
    連下班後要去市政府地下室的停車場我都很緊張，我的停車
    位從辦公室走過去需要一段時間，我都是趁著別人要去的時
    候快步跟上別人一起過去。會知道被告發文的對象是在罵我
    ，是因為我們本來就知道該帳號是她所申辦使用，且帳號的
    音譯也看得出來是她；綜合被告發文的內容，因為我跟被告
    是同事，我們同事中並沒有其它人叫「甲○○」，被告又發文
    指稱工作的內容，指稱我在工作上被她怎麼樣，我真的就是
    約僱人員，而我們辦公室約僱人員就只有2 位，一位是我、
    另一位是姐姐，那位姐姐的名字跟「甲○○」差很多，此外，
    被告也有提到研究所唸什麼學校、學歷等等的情事，被告也
    會在與我相關的地域（高雄）、學校（高雄女中、文化大學
    法律系、雲科大法律所）等地域版還有黑特版上罵我，種種
    加起來就知道是在罵我等語（見他卷第83-84 頁；本院易字
    卷第47-52 頁）。由證人甲○○前開證述內容可見，因被告將
    告訴人連名帶姓寫出，且描述職場工作情形、職等、學歷等
    資訊，此已足特定並辨識被告發表言論之對象即為告訴人。
    又被告與告訴人前係同一辦公室同事，共處於同一空間，告
    訴人發現遭被告於公開之批踢踢版上以「殺死」、「早日出
    車禍」、「全家不得好死」、「去死」、「希望甲○○早日遭
    到報應」等強烈危及生命、身體安全之字眼詛咒與辱罵，該
    等文字一般人已會擔心是否對方會實際上付諸實行，況告訴
    人正值懷孕而行動不便，難以確認被告是否某天、某時會將
    該等詛咒性言論付諸行動，心生恐懼當無疑義，告訴人同事
    並建議準備雨傘放置於椅子後面以隨時抵擋被告突如其來的
    攻擊，告訴人下班後尚需與他人一同前往地下室停車場避免
    落單而遭遇不測等客觀情事，佐以被告於偵查中供稱「我希
    望告訴人可以從我的世界消失」（見他字卷第192 頁），於
    本院審理時尚直接表示「我就想要她（告訴人）受到報應」
    等語（見本院易字卷第23頁），益徵被告確有恐嚇危害安全
    之故意，其於批踢踢版上公開發表之言論確實有使告訴人心
    生恐懼甚明，被告辯稱對象無法特定、沒有要讓告訴人知道
    云云，均為臨訟卸責之詞，委無足採。
三、綜上所述，本案事證明確，被告前開恐嚇危害犯行堪以認定
    ，應依法論科。叁、論罪科刑
一、被告行為後，刑法第305 條罰金刑部分於108 年12月25日修
    正公布，自同月27日起實施。經核本次修正，主要係將先前
    刑法分則中關於罰金刑部分，有貨幣單位不一之情形，需透
    過中華民國刑法施行法第1 條之1 第1 項規定，將貨幣單位
    統一為新臺幣，其後尚須依同條第2 項規定，依刑法分則修
    正時間之不同，將罰金金額提高為30倍或3 倍，尚顯週折凌
    亂，乃為統一之修正，修正後罰金數額均未變動，因之尚無
    輕重之問題，應依一般法律原則，逕行適用修正後刑法第30
    5條之規定論處。
二、核被告所為，係犯刑法第305 條之恐赫危害安全罪。被告於
    如附表一所示之期間內多次於批踢踢版上以帳號「yachun28
    」發布恐嚇告訴人之言論，係於密切接近之時間、地點實行
    ，侵害同一法益，行為之獨立性極為薄弱，顯係出於同一目
    的，依一般社會健全觀念難以強行分開，應視為數個舉動之
    接續實行，合為包括之一行為予以評價而為接續犯，僅論以
    一罪。
三、爰以行為人之責任為基礎，審酌被告為智識正常之成年人，
    且曾為臺中市政府政風單位公務人員，係受過相當法治教育
    之人，不思以理性溝通解決問題，竟明知故犯，因主觀上認
    為遭告訴人於職場上帶頭排擠，即於不特定多數人均得以共
    見共聞之批踢踢版上指名道姓發表「殺死」、「早日出車禍
    」、「全家不得好死」、「去死」、「早日遭到報應」等激
    進言論恐嚇告訴人，致生危害於告訴人之生命、身體安全，
    使告訴人生活於恐懼之中，所為實不足取，應予非難；被告
    於犯罪後寫道歉信予告訴人，並和告訴人達成和解、賠償損
    害，然矢口否認犯行，甚且於本院審理時毫不掩飾之供稱我
    就是希望告訴人受到報應等語（見本院易字卷第23），仍對
    告訴人懷有強烈敵意，不斷認為透過批踢踢版上隱匿真實姓
    名即可恣意發言，根本無衷心悛悔，道歉僅為虛應行事，犯
    後態度難認良好；衡以被告之犯罪動機與目的（見本院易字
    卷第23頁；他字卷第192 頁）、犯罪手段係於批踢踢版上對
    告訴人指名道姓大量、密集發表恐嚇激進言論、被告發表言
    論之內容，告訴人所受之恐懼程度及期間，及被告自陳之教
    育程度、職業及家庭經濟生活狀況（見本院易字卷第64頁）
    ，被告、公訴人及告訴人之量刑意見（見本院易字卷第64頁
    ）等一切情狀，量處如主文所示之刑，並諭知易科罰金之折
    算標準，以示懲儆。
四、另審酌被告一再堅持其行為並無不當，毫無悛悔實據，雖和
    告訴人達成調解，然此部分業經本院審酌後量處如主文所示
    之刑，告訴人並明確指稱被告不承認不宜給予緩刑等語（見
    本院易字卷第64頁），被告曾身為政府機關政風人員，知法
    犯法，徒耗司法資源，實無給予緩刑宣告之餘地。
五、不另為不受理部分：聲請簡易判決處刑意旨另以被告就附表
    一編號2 、5 、6 、7 、8 、13、14、15、19號及附表二所
    發表之言論，亦涉犯刑法第309 條第1 項之公然侮辱罪嫌等
    語。惟按告訴乃論之罪，告訴人於第一審辯論終結前得撤回
    其告訴，又告訴經撤回者，應諭知不受理之判決，刑事訴訟
    法第238 條第1 項、第303 條第3 款分別定有明文。而法院
    對於檢察官聲請簡易判決處刑案件，於審理後認應為無罪、
    免訴、不受理或管轄錯誤判決之諭知者，應適用通常程序審
    判之，同法第451 條之1 第4 項第3 款、第452 條亦有明文
    。查本案依聲請簡易判決處刑書所載內容，認被告前開部分
    所為係犯刑法第309 條第1 項之公然侮辱罪，依同法第314
    條之規定，須告訴乃論。茲因被告與告訴人成立調解，告訴
    人具狀撤回此部分之告訴，有本院調解程序筆錄、訊問筆錄
    及刑事撤回告訴狀各1 份附卷可稽（見本院中簡卷第67-68
    頁、第69-70 頁、第71頁），依上開說明，本應諭知不受理
    之判決，惟依卷附相關事證顯示，被告應係基於單一之恐嚇
    及公然侮辱犯意接續於批踢踢上發表如附表一、二所示之言
    論，此部分事實與前開經本院論罪科刑部分有接續犯及想像
    競合犯之一罪關係，無法區隔分論，公然侮辱罪部分既經撤
    回告訴，爰依前開規定改行通常程序，並不另為不受理之諭
    知。
據上論斷，應依刑事訴訟法第452 條、第299 條第1 項，刑法第
305 條、第41條第1 項，刑法施行法第1 條之1 第1 項，判決如
主文。
本案經檢察官陳振義聲請以簡易判決處刑，檢察官郭逵到庭執行
職務。
中　　華　　民　　國　 110　　年　　2 　　月　　23　　日
                  刑事第十庭  審判長法  官  鍾堯航
                                    法  官  許曉怡
                                    法  官  王怡蓁
以上正本證明與原本無異。
如不服本判決應於收受判決後20日內向本院提出上訴書狀，並應
敘述具體理由；其未敘述上訴理由者，應於上訴期間屆滿後20日
內向本院補提理由書（均須按他造當事人之人數附繕本）「切勿
逕送上級法院」。
告訴人或被害人如不服判決，應備理由具狀向檢察官請求上訴，
上訴期間之計算，以檢察官收受判決正本之日起算。
                                    書記官  楊雯君
中　　華　　民　　國　 110　　年　　2 　　月　　24　　日
附錄論罪科刑法條
中華民國刑法第305條
以加害生命、身體、自由、名譽、財產之事恐嚇他人，致生危害
於安全者，處 2 年以下有期徒刑、拘役或 9 千元以下罰金。

附表一：被告恐嚇之留言內容

編號 發言日期 恐嚇發言內容 證據頁碼 1 107 年9月15日 我當初是忙的要死+ 被閒閒沒事做的約僱人員& 辦事員排擠，長官沒發現就算了還跳出來贊助他們排擠我的活動，一氣之下就自願申請換單位了. . . 想想真是太可悲了（現在每天祈禱帶頭的甲○○不得好死. . . ） 第945頁 2 107 年9月29日 看板 Hate作者 yachun28（甲○○你不得好死）前幾天議會輪值，嬌嬌說她臨時代替她們科同仁來，所以九點半開始總質詢她十點多來，那就算了，臨時代班嘛來了之後根本沒在聽議員講啥，只顧著滑手機，那也算了，因為她只是來吃便當的，11點半之後，雖然是特地來議會吹冷氣滑手機等吃便當的，但以她嬌貴的身分實在是不適合去幫大家拿便當，只好資深的我去幫大家拿便當，那也沒辦法，新人（不是嬌嬌）不知道領便當的地方最誇張的是，便當吃完之後，嬌嬌一臉無辜的講了一大堆理由，什麼要回去趕業務、反正在議會也是多餘人力，說要先回去辦公室，紀錄就讓我們寫你她媽的神經病啊？你來議會既不是我排的，我跟你也不同科、我跟你也沒啥關係你她媽的要擺爛推工作沒必要徵求我的同意吧？還故意在我們科新人面前老娘被你逼到換科，這輩子都不想看到你的臉、不想聽到你的聲音啦！是特地來讓我們科新人知道我對你很不爽的嗎？是要我跟大家說，當初因為你搞小團體排擠我，加上狀況外的科長拿錢出來贊助你排擠我的活動，我才找機會換科的嗎？最經典的是，議會結束回到辦公室後，毫不意外的看到嬌嬌愉快的在聊天，只能說，三十好幾大奶又會裝娃娃音真的很爽----Sent from JPTT on my iPhone 第292頁 3 107 年10月5 日 甲○○早日遭到報應 第571-572頁 4 107 年10月8 日 內向被欺負+1，甲○○早日下地獄吧 第180頁 5 108 年3月7 日 你跟甲○○先去死一死啦 第742頁 6 108 年3月15日 霸凌者不得好死！另外，甲○○早日遭到有報應吧～ 第528頁 7 108 年3月27日 霸凌的人早日去死！死八婆甲○○也是！早日出車禍！ 第247頁 8 108 年4月4 日 殺了死八婆甲○○ 第130頁 9 108 年4月12日 該死的自己去死一死好嗎？甲○○也是 第736頁 10 108 年4月21日 公家機關簡任15職等的約僱人員，啊，但那種的還要會拍馬屁+ 搞小團體排擠人. . .甲○○去死！ 第169頁 11 108 年4月25日 有的人就是財大氣粗，以為有錢就可以搞小團體欺負人啊，甲○○去死！ 第233頁 12 108 年4月25日 開到這種霸凌的新聞都會忍不住說: 甲○○你不得好死 第583頁 13 108 年4月26日 霸凌者全部分到同一班 XD 另外，希望大奶八婆甲○○早日遭到報應，死一死好了 第223頁 14 108 年4月26日 有的人就是順我者昌逆我者亡啊。甲○○去死！ 第1013頁 15 108 年4月30日 認真工作，主管卻幫著閒閒沒事做的大奶約僱人員欺負我，多年以後才知道，原來大奶八婆是主管特地找來的心腹，難怪剛來上班沒多久就搞小團體排擠人還能獲得讚賞，就是有人撐腰才敢欺負人還那麼得意. . . 甲○○你全家不得好死！ 第156頁 16 108 年5月12日 甲○○你不得好死！ 第163頁 17 108 年5月14日 推，比甲○○假慶生之名行排擠之實好太多了！甲○○你不得好死！ 第724頁 18 108 年8月7 日 超級爽. . . 搞小團體排擠人主管還會拿錢出來贊助. . . 甲○○你全家不得好死！ 第109頁 19 108 年9月29日 已婚的人也是有很變態、公主病的啊. . .甲○○去死！ 第217頁 


附表二：被告公然侮辱之留言內容

編號 發言日期 內容 證據頁碼 1 107 年2月11日 尾牙沒有抽獎還要聽甲○○那個假掰女唱歌（有唱有錢），還唱了2 首，差點吐出來~~ 第167 頁 2 107 年3月25日 其實小新跟小丸子都有溫柔跟富正義感的一面，出社會遇到了假掰的甲○○這種人更加有感，也更愛看這種單純的卡通了. . . . 第67頁 3 107 年9月14日 希望台灣也禁一下 30 歲以上大嬸硬裝娃娃音. . . . 甲○○真的讓我覺得噁心想吐. 第426頁 4 107 年9月29日 看板 Hate作者 yachun28（甲○○你不得好死）前幾天議會輪值，嬌嬌說她臨時代替她們科同仁來，所以九點半開始總質詢她十點多來，那就算了，臨時代班嘛來了之後根本沒在聽議員講啥，只顧著滑手機，那也算了，因為她只是來吃便當的，11點半之後，雖然是特地來議會吹冷氣滑手機等吃便當的，但以她嬌貴的身分實在是不適合去幫大家拿便當，只好資深的我去幫大家拿便當，那也沒辦法，新人( 不是嬌嬌) 不知道領便當的地方 . . . 最誇張的是，便當吃完之後，嬌嬌ㄧ臉無辜的講了一大堆理由，什麼要回去趕業務、反正在議會也是多餘人力，說要先回去辦公室，紀錄就讓我們寫你她媽的神經病啊？你來議會既不是我排的，我跟你也不同科、我跟你也沒啥關係你她媽的要擺爛推工作沒必要徵求我的同意吧？還故意在我們科新人面前老娘被你逼到換科，這輩子都不想看到你的臉、不想聽到你的聲音啦！是特地來讓我們科新人知道我對你很不爽的嗎？是要我跟大家說，當初因為你搞小團體排擠我，加上狀況外的科長拿錢出來贊助你排擠我的活動，我才找機會換科的嗎？最經典的是，議會結束回到辦公室後，毫不意外的看到嬌嬌愉快的在聊天，只能說，三十好幾大奶又會裝娃娃音真的很爽 第292頁  5 108 年1月23日 噁心的八婆. . . 跟 30 好幾硬裝娃娃音的甲○○一樣令人做嘔 第710頁  6 108 年2月10日 看到霸凌就想說：甲○○妳們全家都不得好死！死八婆搞小團體排擠人了不起啊？ 第632頁  7 108 年2月11日 不會, 甲○○現在還是超爽, 上班只要聊天就好 第78頁  8 108 年2月13日 甲○○嗎？遇到事情就裝娃娃音，覺得想吐 第61頁  9 108 年2月20日 只有奶大的死八婆甲○○搞小團體排擠人啦 第49頁 10 108 年2月24日 跟甲○○一樣虛偽 XD 第768頁 11 108 年2月24日 跟甲○○一樣只會出一張嘴 第772頁 12 108 年2月25日 有病，跟甲○○一樣自以為是 第764頁 13 108 年2月27日 有夠會拍馬屁，跟甲○○一樣噁心 第807頁 14 108 年3月7 日 你跟甲○○先去死一死啦 第742頁 15 108 年3月9 日 約聘僱閒閒沒事的很多好嗎. . . . 不然甲○○怎麼不辭職？就是因為太爽啊 第965頁 16 108 年3月12日 那麼好的地方幹嘛離職？如果不是甲○○那個死八婆搞小團體排擠我還洋洋得意，科長還贊助那死八婆，我才不會離開熟悉的工作環境 第239頁 17 108 年3月13日 跟甲○○一樣噁心 第439頁 18 108 年3月15日 霸凌者不得好死！另外，甲○○早日遭到有報應吧～ 第528頁 19 108 年3月26日 不要遇到甲○○那種八婆就安全了 第210頁 20 108 年3月27日 霸凌的人早日去死！死八婆甲○○也是！早日出車禍！ 第247頁 21 108 年4月4 日 殺了死八婆甲○○ 第130頁 22 108 年4月12日 太溫馨了吧. . . 相較之下愛搞小團體排擠人的死八婆甲○○該去死一死了 第668頁 23 108 年4月26日 霸凌者全部分到同一班 XD 另外，希望大奶八婆甲○○早日遭到報應，死一死好了 第223 頁 24 108 年4月26日 有的人就是順我者昌逆我者亡啊。甲○○去死！ 第1013頁 25 108 年4月30日 認真工作，主管卻幫著閒閒沒事做的大奶約僱人員欺負我，多年以後才知道，原來大奶八婆是主管特地找來的心腹，難怪剛來上班沒多久就搞小團體排擠人還能獲得讚賞，就是有人撐腰才敢欺負人還那麼得意. . . 甲○○你全家不得好死！ 第156頁 26 108 年5月2 日 人不要臉....跟甲○○一樣無恥 第672頁 27 108 年5月8 日 甲○○那個死八婆，上班不到半年就用各種小恩小惠拉攏身邊的人一起排擠不屑巴結她的人，這八婆不早點遭到報應真是老天無眼 第202頁 28 108 年5月19日 又要看到甲○○那個死八婆，根本不想上班啊 第171頁 29 108 年6月2 日 自從大奶死八婆甲○○在科裡面搞小團體排擠我之後，看到這種家世很好的垃圾人只有噁心想吐 第347頁 30 108 年8月31日 心機重的人很多啊，噁心大奶簡任約僱人員甲○○真是嚇死我了… 第85頁 31 108 年9月29日 已婚的人也是有很變態、公主病的啊. . .甲○○去死！ 第217頁